【裁判字號】    98,交聲,2804
【裁判日期】    981130
【裁判案由】    聲明異議
【裁判全文】
臺灣高雄地方法院交通事件裁定        98年度交聲字第2804號
原處分機關  交通部公路總局高雄區監理所旗山監理站
異  議  人
即受處分人  甲○○
上列異議人即受處分人因違反道路交通管理處罰條例案件，對於
交通部公路總局高雄區監理所旗山監理站民國98年10月6 日所為
之處分（原處分案號：旗監違字第裁85-NE0000000號），聲明異
議，本院裁定如下：
    主  文
異議駁回。
    理  由
一、處分意旨略以：異議人即受處分人黃秀美駕駛車牌號碼ZH-
    9801號自用小客車，於民國98年6 月3 日15時30分許，西向
    東行經臺28線道古亭段22.6公里速限50公里路段時，以時速
    69公里之速度行駛，超速19公里，為高雄縣政府警察局湖內
    分局警備隊員警以雷達測速儀器拍照後逕行舉發，原處分機
    關爰依道路交通管理處罰條例第40條及第63條第1 項第1 款
    之規定，裁處異議人罰鍰新臺幣（下同）1600元並記違規點
    數1 點等語。
二、異議意旨略以：警方於舉發異議人超速地點之前100 公尺處
    ，未依規定懸掛警告標示，且於警政署網站上公告本件臺28
    線道古亭段速限為70公里，於現場竟以速限50公里舉發超速
    ，令人感覺被騙等語。
三、按行車速度依速限標誌或標線之規定；又汽車駕駛人，行車
    速度，超過規定之最高時速，或低於規定之最低時速者，處
    1200 元 以上2400元以下罰鍰；另汽車駕駛人違反第40條第
    1 項規定者，並記違規點數1 點，道路交通安全規則第93條
    第1 項，道路交通管理處罰條例第40條第1 項、第63條第1
    項第1 款分別定有明文。經查：
  (一)異議人駕駛車牌號碼ZH-9801 號號自用小客車，於98年6 月
    3 日15時30分許，西向東行經臺28線道古亭段22.6公里速限
    50公里路段時，以時速69公里之速度行駛，超速19公里，為
    高雄市政府警察局交通大隊楠梓分隊員警以雷達測速儀器拍
    照後逕行舉發之事實，有高雄縣政府警察局高縣警交字第NE
    0000000 號舉發違反道路交通管理事件通知單及原處分機關
    旗監違字第裁85-NE0000000號裁決書在卷可參，並為異議人
    於聲明異議狀中所不爭執，此部分事實應堪認定。
  (二)異議人雖以上情置辯，惟執勤警員於舉發本件違規超速地點
    前100 公尺處，掛有「前有測速照相」之警告牌示1 面，有
    高雄縣政府警察局湖內分局98年9 月17日高縣湖警交字第09
    80010859號函及所附現場相片1 張在卷可參，可見本件違規
    地點前100 公尺處，設有明顯之「前有測速照相」之標誌，
    符合道路交通管理處罰條例第7 條之2 第3 項：對於行車速
    度超過規定之最高速限之違規行為，採用固定或非固定式科
    學儀器取得證據資料證明者，於一般道路須至少於100 公尺
    前明顯標示之規定，異議人辯稱本件警方於舉發違規超速地
    點前100 公尺處未設置警告標誌云云，應非可採。又本件臺
    28線道古亭段為限速50公里路段，沿路設有限速50公里之明
    顯速限標誌，有上開高雄縣政府警察局湖內分局函可憑，且
    為異議人於聲明異議狀中所是認，應可採認。雖內政部警政
    署全球資訊網站上刊載「台28線田寮鄉○○段（雙向/ 限速
    70公里/ 非固定式）」等字樣，有異議人提出之電腦網站畫
    面列印資料在卷可參，惟異議人於行駛臺28線田寮鄉○○段
    時，既已見沿路設有速限50公里之速限標誌，應可認識該路
    段之速限為50公里，並加以遵守，不因上開內政部警政署全
    球資訊網站內容而對該路段之速限有所誤認，是異議人主張
    警方以速限50公里作為舉發超速之標準，有騙人之嫌云云，
    亦非可採。
  (三)綜上所述，異議人確有如舉發違反道路交通管理事件通知單
    所載之違規事實，應可認定。故原處分機關據以援引上開規
    定，裁處如上開裁決書處罰主文所示之罰鍰並記違規點數，
    並無不當，本件異議為無理由，應予駁回。
四、據上論斷，應依道路交通案件處理辦法第19條，裁定如主文
    。
中    華    民    國    98    年    11    月    30    日
                  交通法庭  法  官  楊國煜
如不服本裁定應於送達後5日內向本院提出抗告狀。
以上正本證明與原本無異。
中    華    民    國    98    年    11    月    30    日
                            書記官  王芷鈴


司法院資訊處製作；財團法人民間司法改革基金會備份。
